【裁判字號】    95,易,495
【裁判日期】    950628
【裁判案由】    違反家庭暴力防治法
【裁判全文】
臺灣臺南地方法院刑事判決               95年度易字第495號
公  訴  人  臺灣臺南地方法院檢察署檢察官
被      告  甲○○
上列被告因違反家庭暴力防治法案件，經檢察官提起公訴（95年
度偵字第5303號），本院判決如下：
    主  文
甲○○違反法院依家庭暴力防治法第十三條所為之禁止直接或間
接騷擾行為之民事通常保護令裁定，處拘役伍拾日，如易科罰金
，以參佰元折算壹日。
    事  實
一、甲○○與鄭秋絹係夫妻關係，二人間具有家庭暴力防治法第
    三條第一款所定之家庭成員關係。甲○○前經本院於民國九
    十三年六月二十三日以九十三年度家護字第一○二號民事通
    常保護令裁定，判令其不得對鄭秋絹、劉忠志、劉盈良實施
    身體或精神上不法侵害之行為，不得直接或間接對於鄭秋絹
    為騷擾之行為，應最少遠離鄭秋絹住所（臺南市○○區○○
    路二段一二五巷四十一弄三十四號）及鄭秋絹工作場所（臺
    南市○○○路一六○號）一百公尺，保護令之有效期間為一
    年。復由鄭秋絹聲請延長通常保護令，並經本院於九十四年
    六月二十日以九十四年度家護聲字第十二號裁定，前開通常
    保護令關於「甲○○不得對鄭秋絹、劉忠志、劉盈良實施身
    體或精神上不法侵害之行為」、「不得直接或間接對於鄭秋
    絹為騷擾之行為」部分之有效期間延長一年，其餘聲請駁回
    。甲○○已收受並明知法院已核發上開延長通常保護令，竟
    基於違反保護令之犯意，於九十五年三月十七日凌晨三時許
    ，在臺南市○○區○○路二段一二五巷四十一弄三十四號住
    處，與鄭秋絹於前（十六）日晚上十時許商討離婚事宜未果
    ，而於鄭秋絹返回房內休息後，在該處客廳內，不斷以「幹
    你娘」、「幹你娘雞歪」等不堪入耳之字眼辱罵鄭秋絹，並
    大聲數落：「一直談不妥，我還要回來」、「你們母子都難
    商量，有房子就囂張」、「不要以為你最聰明」等言語騷擾
    鄭秋絹，而違反前開民事通常保護令。
二、案經臺南市警察局第三分局報請台灣台南地方法院檢察署檢
    察官偵查起訴。
    理  由
一、訊據被告甲○○固坦認確已收受並明知前開延長通常保護令
    ，並於九十五年三月十六日晚上十時許，在上址住處，與被
    害人鄭秋絹商討離婚事宜未果，而留在該處客廳之事實不諱
    ，惟矢口否認有何辱罵之騷擾犯行，辯稱：伊並無辱罵或數
    落鄭秋絹云云。惟查：
  (一)被告與被害人鄭秋絹係夫妻關係，並經本院於九十三年六月
    二十三日以九十三年度家護字第一○二號民事通常保護令裁
    定，判令不得直接或間接對於鄭秋絹為騷擾之行為等，且經
    本院於九十四年六月二十日以九十四年度家護聲字第十二號
    裁定，前開通常保護令關於不得直接或間接對於鄭秋絹為騷
    擾之行為等部分之有效期間延長一年之事實，業據被告於偵
    查及本院審理時供承不諱，並有上開民事通常保護令及延長
    通常保護令裁定書各一份（見偵卷第十五至二三頁）、臺南
    市警察局第三分局保護令執行紀錄表一紙（見偵卷第二五頁
    ）等附卷可稽。是此部分之事實，堪信為真實。
  (二)前揭辱罵等騷擾之事實，業據證人即被害人鄭秋絹於警詢及
    偵查時證述甚詳，其於警詢時證述：「他（即被告）於九十
    五年三月十六日二十二時許回現住地隨後即睡了一覺，繼於
    九十五年三月十七日三時許起床開始數落我，說我有一棟房
    子不要囂張，用髒語罵『幹你娘雞歪』。他屢次如此違反保
    護令讓我不勝其煩」等語（見警卷第五頁）。並於偵查時證
    稱：「（三月十七日為何甲○○會去你住處？）因為他說要
    來拿東西，三月十六日晚上十點多就來我住處，我有告訴他
    法院有通緝，派出所在找他，我們還談離婚的事，被告說要
    去調解委員會，我們談到十二點多，我就去房間休息了，甲
    ○○留在客廳休息，直到凌晨三、四點我大兒子回家，我就
    把情形告訴大兒子，大兒子因為工作很累就去休息，但是甲
    ○○也醒了，甲○○他就開始罵我『幹你娘雞歪』、『一直
    談不妥，我還要回來』，我回他『你一時要回來，小孩也沒
    辦法接受』，甲○○就變臉罵我說『你們母子都難商量，有
    房子就囂張』，又繼續罵粗語，之後鄰居報警處理」等語（
    見偵卷第十一頁）。復證人即被告之子劉盈良於偵查時證陳
    ：「（今年三月十七日凌晨三點許，你人在何處？）我在房
    間。前一天晚上十點多，我加班回家，我媽媽和我爸爸二人
    在客廳談離婚事宜，但是談到十二點多沒有共識，我和我媽
    媽就去休息，我父親就在客廳，之後在凌晨我被我父親的聲
    音吵醒，他一直罵三字經之類很難聽的粗話，數落我媽媽『
    有房子就囂張』、『不要以為你最聰明』之類的，又繼續罵
    粗話，之後因為鄰居無法忍受就報警處理」等語（見偵卷第
    十一頁），並經核與證人即被害人鄭秋絹前開證詞大致相符
    。又參以被告於偵查時亦供稱：「（當天是否辱罵鄭秋絹？
    ）我沒有辱罵她，我只有叫她『不要囂張』」等語（見偵卷
    第十二頁）。準此，足認被告確有於九十五年三月十七日凌
    晨三時許，在上址住處，以「幹你娘」、「幹你娘雞歪」等
    言語辱罵被害人鄭秋絹，並大聲數落：「一直談不妥，我還
    要回來」、「你們母子都難商量，有房子就囂張」、「不要
    以為你最聰明」等語甚明。是被告事後翻異前詞，辯稱上情
    ，應屬卸責之詞，不足採信。
  (三)綜上所述，被告明知法院已核發上開延長通常保護令，竟基
    於違反保護令之犯意，於前揭時、地，以上開言詞辱罵及數
    落被害人鄭秋絹，而對被害人鄭秋絹為騷擾行為，違反前開
    民事通常保護令之事實，堪予認定。從而，本件事證明確，
    被告上開犯行，應堪認定。
二、按本法所稱騷擾者，謂任何打擾、警告、嘲弄或辱罵他人之
    言語、動作或製造使人心生畏怖情境之行為，家庭暴力防治
    法第二條第三項定有明文。核被告甲○○所為，係犯家庭暴
    力防治法第五十條第二款之違反禁止直接或間接騷擾行為之
    保護令罪。爰審酌被告之素行非佳，漠視法院所為之保護令
    裁定，並對被害人鄭秋絹造成之精神困擾，犯罪之動機、手
    段、所生危害，及犯後仍矯言卸責，不知省悟等一切情狀，
    量處如主文所示之刑，並諭知易科罰金之折算標準，以資懲
    儆。
據上論斷，應依刑事訴訟法第二百九十九條第一項前段，家庭暴
力防治法第五十條第二款，刑法第十一條前段、第四十一條第一
項前段，罰金罰鍰提高標準條例第二條，判決如主文。
本案經檢察官乙○○到庭執行職務。
中    華    民    國    95    年     6    月    28    日
                  刑事第一庭  審判長法  官  沈揚仁
                                    法  官  張婷妮
                                    法  官  洪榮家
以上正本證明與原本無異。
如不服本判決，應於判決送達後10日內，向本院提出上訴狀。
                                    書記官  許悉愛
中    華    民    國    95    年     6    月    28    日
附錄本案論罪科刑法條全文：
家庭暴力防治法第五十條：
違反法院依第十三條、第十五條所為之下列裁定者，為本法所稱
之違反保護令罪，處三年以下有期徒刑、拘役或科或併科新臺幣
十萬元以下罰金︰
一、禁止實施家庭暴力行為。
二、禁止直接或間接騷擾、接觸、通話或其他連絡行為。
三、命遷出住居所。
四、遠離住居所、工作場所、學校或其他特定場所。
五、命完成加害人處遇計畫：戒癮治療、精神治療、心理輔導或
    其他治療、輔導。


司法院資訊處製作；財團法人民間司法改革基金會備份。
